【裁判字號】    95,易,86
【裁判日期】    950126
【裁判案由】    贓物
【裁判全文】
臺灣臺北地方法院刑事判決                95年度易字第86號
    公  訴  人  臺灣臺北地方法院檢察署檢察官
    被      告  乙○○
                        （另案於臺灣臺北看守所附設勒戒處
上列被告因贓物案件，經檢察官提起公訴（94年度偵字第18213
號），本院判決如下：
    主  文
乙○○收受贓物，處有期徒刑肆月，如易科罰金，以佰元折算
壹日。
    事  實
一、乙○○於民國94年9月21日20時許，在臺北縣中和市○○路
    上，明知真實年籍不詳自稱「劉志誠」之成年男子所騎乘之
    車牌號碼為MDN-027號重型機車（該車係甲○所有原停放於
    臺北縣中和市○○路831號前，而於民國94年9月17日14時10
    分發覺失竊）係來路不明之贓物，竟向自稱「劉志誠」之成
    年男子借得該機車供己代步使用而收受之，旋於94年9月22
    日15時許，在臺北市○○區○○路與萬利街口，適其騎乘該
    車搭載不知情之徐湘鳳，為警攔檢而查獲，始得悉上情，並
    扣得上開機車及非其所有之機車鑰匙一支。
二、案經臺北市政府警察局文山第一分局報請臺灣臺北地方法院
    檢察署檢察官偵查起訴。
    理  由
一、訊據被告乙○○固不否認有於前揭時、地騎乘被害人甲○所
    有之上開機車為警查獲等事實，惟矢口否認有何收受贓物之
    犯行，辯稱：其不知該車是贓物云云。經查，本件被告乙○
    ○由自稱「劉志誠」之成年男子處取得之上開機車，確係被
    害人甲○所有置於臺北縣中和市○○路831號前，而於94年9
    月17日14時10分許發覺失竊之物，業經被害人甲○於警詢中
    證述無訛，並有臺北縣政府警察局車輛失竊電腦輸入單、車
    輛竊盜車牌失竊資料個別查詢報表－查詢車輛認可資料、查
    獲贓物照片及被害人甲○立具之贓物認領保管單在卷可參，
    是被告乙○○所取得之上開車輛確屬他人失竊之贓物。次查
    ，被告乙○○於本院95年1月18日審理中供稱係於路上偶遇
    而向自稱「劉志誠」之成年男子借得上開車輛等語，而其於
    同日審理中亦自承並不知悉自稱「劉志誠」之成年男子之聯
    絡地址及電話，且不知如何歸還上開車輛等語，顯與一般正
    常之借用行為有異，徵諸被告乙○○於本院同日審理中供稱
    曾向自稱「劉志誠」之成年男子索取行照而未獲交付乙節，
    足認被告乙○○於取得上開機車之際，主觀上對該車難謂無
    贓物之認識。是被告乙○○上開所辯，顯係事後卸責之詞，
    委不足採。本件事證明確，被告乙○○之上開犯行洵堪認定
    ，應予依法論科。
二、核被告乙○○所為，係犯刑法第349條第1項之收受贓物罪。
    爰審酌被告乙○○因一時失慮而收受上開贓車，然上開機車
    業已歸還被害人，惟其於犯後猶狡詞卸責，及其品行、犯罪
    動機、目的、手段、生活狀況、智識程度、犯罪所生之損害
    及所得之利益等一切情狀，量處如主文所示之刑，並諭知易
    科罰金之折算標準。
三、扣案之機車鑰匙一支，並無證據證明為供犯罪所用或被告乙
    ○○所有之物，爰不另為沒收之諭知。
據上論斷，應依刑事訴訟法第299條第1項前段，刑法第349條第1
項、第41條第1項，罰金罰鍰提高標準條例第1條前段、第2條，
判決如主文。
本案經檢察官李鴻維到庭執行職務。
中    華    民    國    95    年    1     月    26    日
                  臺灣臺北地方法院刑事第十五庭
                        審判長法  官  周祖民
                              法  官  吳麗英
                              法  官  黃雅君
上正本證明與原本無異。
如不服本判決，應於判決送達後10日內向本院提出上訴狀（應抄
附繕本）。告訴人或被害人如對於本判決不服者，應具備理由請
求檢察官上訴，其上訴期間之計算係以檢察官收受判決正本之日
期為準。
                              書記官  陳麗津
中    華    民    國    95    年    1     月    26    日
附錄本案論罪科刑法條：
刑法第349條第1項
收受贓物者，處 3 年以下有期徒刑、拘役或 500 元以下罰金。


司法院資訊處製作；財團法人民間司法改革基金會備份。
